---
title: "casptone_IP"
output: html_document
date: '2022-05-13'
---
```{r}
library(tidyverse)
library(ggpubr)
library(scales)
library(glue)
library(plotly)
library(lubridate)
library(highcharter)
```

Sumber data : https://www.kaggle.com/datasets/aungpyaeap/supermarket-sales

```{r}
sales <- read.csv("supermarket_sales.csv", stringsAsFactors = T) 

head(sales)


```



```{r}
str(sales)
```

```{r}
filter(.data = sales_clean,
       Gender == "Male")
```


```{r}
sales_clean <- sales %>% 
  
  mutate(
    
    DateTime = mdy_hm(paste(Date,Time))
  )%>% 
select(-c(gross.margin.percentage,gross.income,Rating, Date, Time))
sales_clean
```
Kami akan menampilkan

Overview : 
1. Barchat yang menampilkan Productline yang paling laris, dilihat dari jumlah penjualan
2. Barchat yang menampilkan Productline yang menghasilkan uang, dilihat dari jumlah Total
3. Info Total Barang yg terjual secara keseluruhan
4. Info Total uang yang keluar secara keseluruhan
5. Dougnat yang menampilkan kebnaykan orang menggunakan payment apa
6. Dougnat yang menampilkan customer type apa
7. Dougnat yang menampilkan gender dari transaksi ini
8. Dougnat yang menampilkan kota ynag berbelanja dari transaksi 


Detail :

1. Barchat Producline berdasarkan quantinty dan kota (bisa diselect by kota)
2. Barchat Producline berdasarkan quantinty dan sex (bisa diselect by sex)
3. Barchat Producline berdasarkan quantinty dan members (bisa diselect by members)
4. Barchat Producline berdasarkan quantinty dan payment (bisa diselect by payment)

5. Line Chart Productline by quantity Bisa digeser berdasarkan bulan ** (klo keburu)

```{r}
label_dolar <- label_dollar(
  accuracy = NULL,
  scale = 1,
  prefix = "$ ",
  suffix = "",
  big.mark = ",",
  decimal.mark = ".",
  trim = TRUE)
```


```{r}
sales_count_qty <- sales_clean %>% 
  group_by(Product.line) %>% 
  summarise(count_qty=sum(Quantity)) %>% 
  ungroup() %>% 
  arrange(-count_qty)%>% 
  mutate(label = glue(
    "Category: {Product.line}
     Count: {count_qty}"
  ))

sales_count_qty
```
```{r}
plot_product_qty <- ggplot(data = sales_count_qty, aes(x = count_qty, 
                              y = reorder(Product.line, count_qty), # reorder(A, berdasarkan B)
                              text = label)) + 
  geom_col(aes(fill = count_qty)) +
  scale_fill_gradient(low="#588db6", high="black") +
  labs(title = "Categories Products that are most sold in supermarkets in 2019",
       x = "Categories Product Count",
       y = NULL) +
  theme_minimal() +
  theme(legend.position = "none") 


ggplotly(plot_product_qty, tooltip = "text")
```

```{r}
sales_count_money <- sales_clean %>% 
  group_by(Product.line) %>% 
  summarise(count_qty=sum(Total)) %>% 
  ungroup() %>% 
  arrange(-count_qty)%>% 
  mutate(label = glue(
    "Category: {Product.line}
     Count: {label_dolar(count_qty)}"
  ))

sales_count_money
```
```{r}
plot2 <- ggplot(sales_count_money, aes(x = count_qty, 
                              y = reorder(Product.line, count_qty), # reorder(A, berdasarkan B)
                              text = label)) + 
  geom_col(aes(fill = count_qty)) +
  scale_fill_gradient(low="#588db6", high="black") +
  labs(title = "Categories Products that are most sold in supermarkets in 2019",
       x = "Categories Product Count",
       y = NULL) +
  scale_x_continuous(labels = dollar,limits = c(0, 60000))+
  theme_minimal() +
  theme(legend.position = "none") 


ggplotly(plot2, tooltip = "text")
```



```{r}
qty_all <- sales_clean %>% 
  summarise(sum_qty = sum(Quantity), sum_total = sum(Total))

qty_all
```
```{r}
groupby_payment <- sales_clean %>% 
  group_by(Payment) %>% 
  summarise(count_qty=n()) %>% 
  ungroup()  %>% 
  arrange(-count_qty)

groupby_payment
```
```{r}

# Compute percentages
groupby_payment$fraction = groupby_payment$count_qty / sum(groupby_payment$count_qty)

# Compute the cumulative percentages (top of each rectangle)
groupby_payment$ymax = cumsum(groupby_payment$fraction)

# Compute the bottom of each rectangle
groupby_payment$ymin = c(0, head(groupby_payment$ymax, n=-1))

plot_groupby_payment <- ggplot(groupby_payment, aes(ymax=ymax, ymin=ymin, xmax=4, xmin=3, fill=Payment)) +
     geom_rect() +
     coord_polar(theta="y") + # Try to remove that to understand how the chart is built initially
     xlim(c(2, 4))+
     theme_void() +
     theme(legend.position = "none")

plot_groupby_payment
```

```{r}
hc_payment <- groupby_payment %>% 
  hchart("pie", hcaes(x = Payment, y = count_qty),) %>% 
    hc_tooltip(pointFormat = paste('{point.y} items<br/><b>{point.percentage:.1f}%</b>'))
    #hc_xAxis(categories = data$category) %>%

hc_payment
```


```{r}
groupby_gender <- sales_clean %>% 
  group_by(Gender) %>% 
  summarise(count_qty=n()) %>% 
  ungroup() %>% 
  arrange(-count_qty)

groupby_gender
```

```{r}
hc_gender <- groupby_gender %>% 
  hchart("pie", hcaes(x = Gender, y = count_qty),) %>%
    hc_chart(options3d = list(enabled = TRUE, beta = 0, alpha = 60)) %>% 
    hc_tooltip(pointFormat = paste('{point.y} items<br/><b>{point.percentage:.1f}%</b>')) %>% 
    #hc_xAxis(categories = data$category) %>%
    hc_plotOptions(pie = list(depth = 70))

hc_gender
```


```{r}
groupby_member <- sales_clean %>% 
  group_by(Customer.type) %>% 
  summarise(count_qty=n()) %>% 
  ungroup() %>% 
  arrange(-count_qty)

groupby_member
```

```{r}
hc_member <- groupby_member %>% 
  hchart("pie", hcaes(x = Customer.type, y = count_qty),) %>%
    hc_chart(options3d = list(enabled = TRUE, beta = 0, alpha = 60)) %>% 
    hc_tooltip(pointFormat = paste('{point.y} items<br/><b>{point.percentage:.1f}%</b>')) %>% 
    #hc_xAxis(categories = data$category) %>%
    hc_plotOptions(pie = list(depth = 70))

hc_member
```


```{r}
groupby_city <- sales_clean %>% 
  group_by(City) %>% 
  summarise(count_qty=n()) %>% 
  ungroup() %>% 
  arrange(-count_qty)

groupby_city
```
```{r}
hc_city <- groupby_city %>% 
  hchart("pie", hcaes(x = City, y = count_qty),) %>%
    hc_chart(options3d = list(enabled = TRUE, beta = 0, alpha = 60)) %>% 
    hc_tooltip(pointFormat = paste('{point.y} items<br/><b>{point.percentage:.1f}%</b>')) %>% 
    #hc_xAxis(categories = data$category) %>%
    hc_plotOptions(pie = list(depth = 70))

hc_city
```



```{r}
sales_max_cogs <- sales_clean %>% 
  group_by(Product.line) %>% 
  summarise(count_cogs=sum(cogs)) %>% 
  ungroup() %>% 
  arrange(-count_cogs) %>% 
  top_n(1)

sales_max_cogs
```

```{r}

sales_max_city <- sales_clean %>% 
  group_by(City, Branch) %>% 
  summarise(count_qty=sum(Quantity),count_cogs=sum(cogs)) %>% 
  ungroup() %>% 
  arrange(-count_qty) %>% 
  top_n(1)

sales_max_city
```
Detail :

1. Barchat Producline berdasarkan quantinty dan kota (bisa diselect by kota)
2. Barchat Producline berdasarkan quantinty dan sex (bisa diselect by sex)
3. Barchat Producline berdasarkan quantinty dan members (bisa diselect by members)
4. Barchat Producline berdasarkan quantinty dan payment (bisa diselect by payment)

```{r}
sales_clean
```
```{r}
sales_qty_city <- sales_clean %>% 
  group_by(Product.line, City, Branch) %>%
  filter() %>% 
  summarise(count_qty=sum(Quantity)) %>% 
  arrange(-count_qty) %>% 
  mutate(label = glue(
    "Category: {Product.line} 
     City: {City} 
     Count: {count_qty}"))

sales_qty_city
```

```{r}

plot_product_city <- ggplot(data = sales_qty_city, mapping = aes(x = count_qty, y = reorder(Product.line, count_qty),text = label)) +
  geom_col(mapping = aes(fill = City), position = "stack") +
  labs(x = "Quantity Of Sales", y = NULL,
       fill = NULL,
       title = "Category Products with Highest Quantity Of Sales By City") +
  scale_fill_brewer(palette = "Blues") +
  theme_minimal() +
  theme(legend.position = "none")


ggplotly(plot_product_city, tooltip = "text")
```
```{r}
sales_qty_sex <- sales_clean %>% 
  group_by(Product.line, Gender) %>%
  summarise(count_qty=sum(Quantity)) %>% 
  arrange(-count_qty) %>% 
  mutate(label = glue(
    "Category: {Product.line} 
     Gender: {Gender} 
     Count: {count_qty}"))

sales_qty_sex
```
```{r}
plot_product_sex <- ggplot(sales_qty_sex, mapping = aes(x = count_qty, y = reorder(Product.line, count_qty),text = label)) +
  geom_col(mapping = aes(fill = Gender), position = "stack") +
  labs(x = "Quantity Of Sales", y = NULL,
       fill = NULL,
       title = "Category Products with Highest Quantity Of Sales By Gender") +
  scale_fill_brewer(palette = "Greens") +
  theme_minimal() +
  theme(legend.position = "none")


ggplotly(plot_product_sex, tooltip = "text")
```

```{r}
sales_qty_payment <- sales_clean %>% 
  group_by(Product.line, Payment) %>%
  summarise(count_qty=sum(Quantity)) %>% 
  arrange(-count_qty) %>% 
  mutate(label = glue(
    "Category: {Product.line} 
     Payment: {Payment} 
     Count: {count_qty}"))

sales_qty_payment
```

```{r}
plot_product_payment <- ggplot(sales_qty_payment, mapping = aes(x = count_qty, y = reorder(Product.line, count_qty),text = label)) +
  geom_col(mapping = aes(fill = Payment), position = "stack") +
  labs(x = "Quantity Of Sales", y = NULL,
       fill = NULL,
       title = "Category Products with Highest Quantity Of Sales By Payment") +
  scale_fill_brewer(palette = "PuBu") +
  theme_minimal() +
  theme(legend.position = "none")


ggplotly(plot_product_payment, tooltip = "text")
```
```{r}
sales_qty_members <- sales_clean %>% 
  group_by(Product.line, Customer.type) %>%
  summarise(count_qty=sum(Quantity)) %>% 
  arrange(-count_qty) %>% 
  mutate(label = glue(
    "Category: {Product.line} 
     Customer Type: {Customer.type} 
     Count: {count_qty}"))

sales_qty_members
```

```{r}
plot_product_members <- ggplot(sales_qty_members, mapping = aes(x = count_qty, y = reorder(Product.line, count_qty),text = label)) +
  geom_col(mapping = aes(fill = Customer.type), position = "stack") +
  labs(x = "Quantity Of Sales", y = NULL,
       fill = NULL,
       title = "Category Products with Highest Quantity Of Sales By Member") +
  scale_fill_brewer(palette = "GnBu") +
  theme_minimal() +
  theme(legend.position = "none")


ggplotly(plot_product_members, tooltip = "text")
```

